臺灣臺中地方法院刑事判決　　　　　　　　　　　　九十一年度易字第一五三一號
　　公　訴　人　臺灣臺中地方法院檢察署檢察官
　　被　　　告　甲○○
右列被告因違反商標法案件，經檢察官提起公訴（九十一年度偵字第七九二三號），
本院判決如左：
    主  文
甲○○連續明知為於同一商品，使用相同於他人註冊商標之圖樣之商品而販賣，處有
期徒刑肆月，如易科罰金，以佰元折算壹日。緩刑貳年。
扣案如附表二所示之仿冒商品共計陸拾肆件，均沒收。
    事  實
一、如附表一所示之商標圖樣，係附表一各註冊人向我國經濟部中央標準局（民國八
    十八年一月二十六日改制為智慧財產局）或改制後之經濟部智慧財產局申請註冊
    ，於附表一所示之專用期間內，就所指定之商品，取得商標專用權之商標圖樣，
    現均仍在商標專用期限內。其明知不詳年籍姓名綽號「小何」之成年男子，於九
    十一年三月十日晚上，前往其擺設在臺中市○○區○○路與福星路口處之攤位，
    所持以兜售如附表二所示之商品，均係與附表一各註冊人所生產或授權製造而使
    用有如附表一所示商標圖樣之商品同一之商品，且於各該商品使用相同於附表一
    各註冊人已取得商標專用權之商標圖樣，竟基於轉售圖利之概括犯意，先以總價
    金新臺幣（下同）六千多元，一次買進如附表二所示之仿冒商標商品合計約八十
    件，且在未經如附表一所示各註冊人同意或授權之情形下，即自同年月十五日起
    ，每週有四至五日，每次均自當日十八時許起至二十二時三十分許或二十三時許
    止，連續在上址設攤陳列如附表二所示之仿冒商品，供人選購，並以如附表二所
    示之賣出價格，販賣予不特定人，計已賣出十多件，每件獲利二十至八十元不等
    ，共獲利約五、六百元。嗣於九十一年四月十八日二十二時十分許（起訴書誤為
    二十三時五十五分），經警會同登喜路公司代理人乙○○在上址當場查獲，並扣
    得如附表二所示之仿冒商品。
二、案經登喜路公司訴由臺中市警察局移送臺灣臺中地方法院檢察署檢察官偵查起訴
    。
    理  由
一、訊據被告甲○○對於有於右揭時、地向綽號「小何」之人買進價值合計約六千多
    元之仿冒如附表一所示商標圖樣之商品，並設攤陳列、販售予不特定人，迄被查
    獲止已賣出十多件，獲利合計五、六百元等情，固坦承不諱，惟辯稱：在被查獲
    前，並不知向綽號「小何」所買進之商品均係仿冒商品，亦不知販賣仿冒商品係
    違法行為云云。經查：
（一）如附表一所示之圖樣乃附表一各註冊人分別向我國經濟部中央標準局（八十八
      年一月二十六日改制為智慧財產局）或改制後之經濟部智慧財產局申請註冊，
      於附表一所示之專用期間內，就所指定之商品，取得商標專用權之商標圖樣，
      現均仍在商標專用期限內等情，有商標註冊簿六紙、經濟部中央標準局商標註
      冊證一紙、中華民國商標註冊證二紙附卷可稽。可知如附表一所示之註冊人固
      喜公司就附表一編號一、二，登喜路公司就附表一編號三、四，萬寶龍公司就
      附表一編號五、六，香奈兒公司就附表一編號七所示之商標圖樣，對於所指定
      之專用商品係有商標專用權至明。
（二）又扣案如附表二所示之仿冒商標商品，並非固喜公司、登喜路公司、萬寶龍公
      司、香奈兒公司所生產或授權生產之真品，惟各該仿冒商標商品之種類項目及
      所使用之圖樣，均與如附表一所示之商標圖樣及指定商品類別相同等情，則據
    告訴人登喜路公司之告訴代理人，同時亦係瑞士鐘錶同業公會台灣連絡處主任
      乙○○於警訊中指訴綦詳，並有乙○○出具之鑑定證明一份、扣案之如附表二
      所示仿冒商品及照片三張可資參佐。是以被告所販入並陳列、販售之如附表二
      所示之仿冒商品，係使用相同於固喜公司、登喜路公司、萬寶龍公司、香奈兒
      公司如附表一所示之註冊商標圖樣之同一商品，要屬無疑。
（三）另查，附表一各註冊人在享有商標專用權之指定商品上，使用如附表一所示之
      商標圖樣，在國際、國內消費市場已頗負盛名，且均屬高價位商品一節，為相
      關消費大眾所共知。而附表二所示之商品，若係附表一各註冊人所生產或授權
      製造之真品，價格分別如附表二所示之真品價格，業據告訴代理人乙○○於警
      訊時陳稱明確，相較於被告就扣案仿冒商品買入及販出之價格，二者顯然差距
      甚鉅，被告所販賣之仿冒商標商品價格均遠較真品之市價低廉，被告復未能提
      出任何購買該等仿冒商品之合法權源證明。綜上，足認被告對於向綽號「小何
      」之人所買進者，係侵害附表一各註冊人享有商標專用權之仿冒商標商品一節
      ，應有認識。被告辯稱迄至被查獲時始知所販賣之商品係仿冒品云云，委不可
      採。
（四）被告於警訊時又供陳：「賣出仿冒萬寶隆原子筆、鋼筆皮帶、香奈兒、登喜路
      、皮件及固奇鑰匙圈、吊飾、皮包等物有十幾個，每個獲利約五十元至八十元
      不等。」等語，有警訊筆錄可考，則被告販售上開仿冒商品，確係基於轉賣圖
      利之意思而為之，亦臻明確。
（五）被告雖又辯稱不知販賣仿冒商品係違法行為云云，惟按明知為於同一商品，使
      用相同於他人註冊商標之圖樣之商品而販賣、意圖販賣而陳列、輸出或輸入者
      ，處一年以下有期徒刑、拘役或科或併科新臺幣五萬元以下罰金，商標法第六
      十三條定有明文。刑法第十六條前段復規定：「不得因不知法律而免除刑事責
      任。」基此，被告上開所辯，仍無解其應負之刑事責任。
（六）此外，尚有臺中市警察局搜索扣押筆錄一件在卷足憑。綜上所述，被告前開所
      辯，既不可採，則本件事證明確，被告右揭犯行，堪以認定。
二、核被告所為，係犯商標法第六十三條之明知為仿冒商標商品而販賣罪。被告一次
    向綽號「小何」之成年男子買進價值約六千多元之多款仿冒商標商品，同時侵害
    固喜公司、登喜路公司、萬寶龍公司、香奈兒公司如附表一所示之商標專用權，
    所犯均為同一罪名，為同種想像競合犯，應以一罪論。又被告意圖販賣而陳列仿
    冒商標商品之低度行為，已為其販賣仿冒商標商品之高度行為所吸收，不另論罪
    。被告自九十一年三月十五日起，迄同年四月十八日止，每週有四至五日設擺販
    賣上開仿冒商標商品，其多次販賣之行為，時間緊接，方法相同，觸犯構成要件
    相同之罪名，顯係基於概括犯意為之，依連續犯規定論以一罪，並依法加重其刑
    。爰審酌被告素無前科，有臺灣臺中地方法院檢察署刑案資料查註紀錄表、臺灣
    高等法院被告全國前案紀錄表各一份可按，因年輕識淺，圖牟小利，擅自向不知
    姓名年籍之人購買來源不明之商品，而非循合理管道取得正當產品，所買入之仿
    冒商品數量不少，已賣出之件數為十多件，被告因此而獲取之利潤雖僅約五、六
    百元，所得利益不多，但對告訴人之商譽、營業損失及合法商家之權益損害非小
    ，且就真正商標權所表彰之品質及商譽亦生影響，並破壞我國致力於智慧財產權
    保護之國際聲譽，惟犯後已有悔悟，態度良好等一切情狀，量處如主文第一項所
    示之刑，並諭知易科罰金之折算標準。末查，被告前未曾受有期徒刑以上刑之宣
    告，有臺灣臺中地方法院檢察署刑案資料查註紀錄表、臺灣高等法院被告全國前
    案紀錄表各一份可按，被告所犯情節尚非重大，犯後又具悔意，其經此偵審程序
    ，當知所警惕，信無再犯之虞，本院綜核各情，認所宣告之刑以暫不執行為適當
    ，併予宣告緩刑二年，以啟自新。
三、扣案如附表二所示之仿冒商品共計六十四件，係被告違犯商標法第六十三條之罪
    所販賣之商品，爰依同法第六十四條規定，沒收之。
據上論斷，應依刑事訴訟法第二百九十九條第一項前段，商標法第六十三條、第六十
四條，刑法第十一條前段、第五十六條、第五十五條、第四十一條第一項前段、第七
十四條第一款，罰金罰鍰提高標準條例第二條，判決如主文。
本案經檢察官洪淑姿到庭執行職務
中      華      民      國      九十一      年    七    月    二十九    日
                                臺灣臺中地方法院智慧財產法庭
                                    法      官    莊  嘉  蕙
右正本證明與原本無異。
如不服本判決，應於送達後十日內向本院提出上訴狀（須附繕本），上訴於臺灣高等
法院臺中分院。
                                    書  記  官
中      華      民      國      九十一      年    七    月    二十九    日
附錄論罪科刑法條
商標法第六十三條
明知為前條商品而販賣、意圖販賣而陳列、輸出或輸入者，處一年以下有期徒刑、拘
役或科或併科新臺幣五萬元以下罰金。
~FO
附表一：
┌──┬─────┬────┬───────────┬─────┬──────────┐
│編號│商標圖樣  │註冊號數│  註      冊      人  │ 商標專用 │ 專 用 商 品        │
│    │          │        │                      │ 期    間 │                    │
├──┼─────┼────┼───────────┼─────┼──────────┤
│ 一 │          │91539   │義大利固喜歡固喜公司  │89.09.01～│各種書包、手提箱袋、│
│    │          │        │（下稱固喜公司）      │96.08.31  │旅行袋、皮夾        │
│    │          │        │                      │          │                    │
├──┼─────┼────┼───────────┼─────┼──────────┤
│ 二 │同右      │175025  │同右                  │～91.03.15│金屬製鑰鎖環、鎔鑄物│
│    │ │        │                      │          │、打壓物及應屬於本類│
│    │          │        │                      │          │之其他一切商品      │
├──┼─────┼────┼───────────┼─────┼──────────┤
│ 三 │          │111570  │英商．奧佛雷旦喜股份有│88.03.01～│手提箱袋、公文箱、旅│
│    │          │        │限公司                │98.02.28  │行箱、皮夾、信用卡皮│
│    │          │        │（下稱登喜路公司）    │          │夾、名片皮夾、鑰匙包│
│    │          │        │                      │          │、錢包、零錢包、支票│
│    │          │        │                      │          │簿皮夾、手提袋、公事│
│    │          │        │                      │          │包、大型旅行袋、西裝│
│    │          │        │                      │          │／套裝置放袋        │
├──┼─────┼────┼───────────┼─────┼──────────┤
│ 四 │          │120888  │同右 │88.09.16～│皮革、不屬別類之皮革│
│    │          │        │                      │98.09.15  │製品及其仿製品及其他│
│    │          │        │                      │          │應屬本類之一切商品  │
│    │          │        │                      │          │                    │
│    │          │        │                      │          │                    │
├──┼─────┼────┼───────────┼─────┼──────────┤
│ 五 │          │896273  │西德商．萬寶龍文具有限│88.07.01～│服飾用皮帶、吊褲帶、│
│    │          │        │公司                  │98.06.30  │服飾用手套          │
│    │          │        │（下稱萬寶龍公司）    │          │                    │
│    │          │        │                      │          │                    │
│    │          │        │                      │          │                    │
│    │          │        │                      │          │ │
├──┼─────┼────┼───────────┼─────┼──────────┤
│ 六 │          │179673  │同右                  │89.07.01～│各種筆、自來水筆、鋼│
│    │          │        │                      │99.06.30  │筆、鉛筆、筆座、原子│
│    │          │        │                      │          │筆、原子筆管、墨水及│
│    │          │        │                      │          │不屬別類之其他文具  │
│    │          │        │                      │          │                    │
│    │          │        │                      │          │                    │
├──┼─────┼────┼───────────┼─────┼──────────┤
│ 七 │          │628847  │瑞士商香奈兒股份有限公│87.04.01～│貴金屬、金鋼鑽、珠玉│
│    │          │        │司                    │97.03.31  │、珊瑚、水晶、瑪瑙、│
│    │          │        │（下稱香奈兒公司）    │          │寶石                │
└──┴─────┴────┴───────────┴─────┴──────────┘
~FO
附表二：
┌──┬────────┬──────┬───────┬──────┬──────┐
│編號│仿冒 商品 名稱  │仿冒商標圖樣│ 查 獲 數 量  │單件賣出價格│真品單件價格│
│    │                │            │              │（新臺幣）  │ （新臺幣） │
├──┼────────┼──────┼───────┼──────┼──────┤
│ 一 │仿冒固喜之手提袋│附表一編號一│十七個        │約三、四百元│八千元      │
│    │、腰包          │            │（手提袋十一個│            │            │
│    │                │            │、腰包六個）  │            │            │
├──┼────────┼──────┼───────┼──────┼──────┤
│ 二 │仿冒固喜之化妝包│同右        │五個          │約八十元    │六千五百    │
├──┼────────┼──────┼───────┼──────┼──────┤
│ 三 │仿冒固喜之皮夾  │同右        │十一個        │約二百多元  │三千六百元  │
├──┼────────┼──────┼───────┼──────┼──────┤
│ 四 │仿冒固喜之吊飾  │附表一編號二│七件          │約八十元    │三千元      │
├──┼────────┼──────┼───────┼──────┼──────┤
│ 五 │仿冒固喜之鑰匙圈│同右        │六件          │約八十元    │三千元      │
├──┼────────┼──────┼───────┼──────┼──────┤
│ 六 │仿冒登喜路之皮夾│附表一編號三│三個          │約一百五十元│四千六百元  │
├──┼────────┼──────┼───────┼──────┼──────┤
│ 七 │仿冒登喜路之皮帶│附表一編號四│一條          │約二百元    │六千五百元  │
├──┼────────┼──────┼───────┼──────┼──────┤
│ 八 │仿冒萬寶龍之皮帶│附表一編號五│一條          │約二百元    │七千五百元  │
├──┼────────┼──────┼───────┼──────┼──────┤
│ 九 │仿冒萬寶龍之原子│附表一編號六│十一枝        │約一百元    │六千五百元  │
│    │筆、鋼筆        │            │（起訴書誤為十│            │            │
│    │                │            │枝）          │            │            │
├──┼────────┼──────┼───────┼──────┼──────┤
│ 十 │仿冒香奈兒之吊飾│附表一編號七│二件          │約八十元    │五千元      │
├──┼────────┼──────┼───────┼──────┼──────┤
│    │合            計│            │六十四件      │            │            │
└──┴────────┴──────┴───────┴──────┴──────┘
